【裁判字號】    88,易,3247
【裁判日期】    890407
【裁判案由】    妨害公務
【裁判全文】
臺灣臺南地方法院刑事判決
    公  訴  人  臺灣台南地方法院檢察署檢察官
    被      告  丙○○
右列被告因妨害公務案件，經檢察官提起公訴（八十八年度偵字第一三九六一號），
本院判決如左：
    主  文
丙○○對於公務員依法執行職務時，施強暴，處拘役伍拾日，如易科罰金，以佰元
折算壹日。
    事  實
一、丙○○於民國八十八年十一月十日（公訴人誤載為十四日）下午二時四十分許，
    駕駛車牌號碼ＳＹ－０三六一號小貨車沿台南縣關廟鄉○○路由南向北方向行駛
    ，途經文衡路口因闖紅燈，經台南縣警察局歸仁分局警員乙○○、甲○○發現攔
    下，予以告發交通違規，並要求丙○○在舉發通知單上簽名時，丙○○竟於乙○○、甲○○依法執行職務時，於簽名後將筆丟至地下，並施強暴駕車衝撞乙○○
    、甲○○所駕駛之警用機車後逃逸。嗣經乙○○、甲○○聯絡其他警員駕車追趕
    ，始在台南縣關廟鄉埤頭村六二號前將丙○○當場逮獲。
二、案經台南縣警察局歸仁分局移送台灣台南地方法院檢察署檢察官偵查起訴。
    理  由
一、訊據被告丙○○固坦承撞倒前揭警用機車不諱，惟辯稱：伊當時確實態度不好，
    惟係為閃避左方車輛，不小心撞倒警用機車云云。經查，右揭事實，業據警員乙○○、甲○○到庭陳明屬實，警員甲○○並陳稱：「被告闖紅燈被攔下來時，警
    車是停在貨車乘客座的前方兩公尺處，被告還沒有回答我的質問，就加速偏右駛
    離，撞及警車速度未曾減低」等語（參本院八十九年二月二十五日訊問筆錄），
    警員乙○○亦指稱：「我確實看到被告偏向右側行使撞及機車後，再往左側駛離
    ，當時左側並沒有其他車輛經過」等語（參同前筆錄），按被告駕駛之小貨車與
    前開警用機車原既相距約二公尺遠，則其因疏失而撞及機車之機率已低，而參諸
    被告在明知其撞倒警用機車後，亦未立即下車查看解決，反置之不理駕車逃逸，
    並經其他員警駕車攔阻後始停車，則其顯係故意為之堪可論斷，被告所辯殊無可
    採，此外，並有照片六幀及舉發通知單影本一紙在卷可稽。本件事證明確，被告
    犯行堪以認定。
二、核被告對於公務員依法執行職務時，施強暴，所為係犯刑法第一百三十五條第一
    項之罪。爰審酌被告犯罪之動機、目的、手段、所生危害、犯罪後未見悔意等一
    切情狀，量處如主文所示之刑，併諭知易科罰金之折算標準，以資懲儆。
據上論斷，應依刑事訴訟法第二百九十九條第一項前段，刑法第一百三十五條第一項
、第四十一條，罰金罰鍰提高標準條例第一條前段、第二條，判決如主文。
本案經檢察官曾昭愷到庭執行職務。
中      華      民      國    八十九    年      四      月      七      日
    臺灣臺南地方法院刑事第三庭
                                        法  官  林  育  幟
右正本證明與原本無異。
如不服本判決，應於判決送達後十日內，向本院提出上訴狀（須附繕本）。
                                        書記官  汪  姿  秀
中      華      民      國    八十九    年      四      月      八      日
附錄本案論罪科刑法條全文：
刑法第一百三十五條第一項：
對於公務員依法執行職務時，施強暴脅迫者，處三年以下有期徒刑、拘役或三百元以
下罰金。


司法院資訊處製作；財團法人民間司法改革基金會備份。
